【裁判字號】    90,上易,1307
【裁判日期】    900911
【裁判案由】    竊盜
【裁判全文】
臺灣高等法院臺南分院刑事判決                                        行股
    上  訴  人
    即  被  告  甲  ○  ○
                乙  ○  ○
右上訴人因竊盜案件，不服臺灣臺南地方法院九十年度易緝字第三十六號中華民國九
十年六月二十六日第一審判決（起訴案號：臺灣臺南地方法院檢察署八十九年度偵字
第二三五二號），提起上訴，本院判決如左：
    主      文
上訴駁回。
    事      實
甲○○、乙○○二人，與年均約三十餘歲綽號「灣仔」、「阿西」之不詳姓名成年男
子，結夥三人以上，共同基於意圖為自己不法所有之概括犯意，自民國（下同）八十
九年一月間某日起，連續多次結夥在臺南縣歸仁鄉沙崙農場大苓段，以架設鴿網，放
射沖天炮，或丟擲彩帶，驚嚇飛越之賽鴿使之低飛中網之方式，竊取他人所有之賽鴿
共約三十隻，得手後以每隻新台幣（下同）八百元至一千元不等之價格，賣予不詳姓
名之人，迄同年二月十一日上午八時許，又在上址以同一方式欲竊取他人所有之賽鴿
時，為警當場查獲而不遂，「灣仔」、「阿西」二人則趁隙逃逸，並當場扣得甲○○
所有之鴿網三張。案經臺南縣警察局歸仁分局移送臺灣臺南地方法院檢察署檢察官偵
查起訴。
    理      由
一、訊據上訴人即被告甲○○、乙○○二人，固均不諱言有於右揭時地為警查獲之事
    實；惟均矢口否認有何結夥竊盜之犯行，並均辯稱：案發當日係欲至現場抓老鼠
    ，其等不識綽號「灣仔」、「阿西」之人，扣案之鴿網三張，亦非其等所有，其
    等未曾在現場竊鴿云云。然查被告二人如何與綽號「灣仔」、「阿西」之人，共
    同連續約二星期連續在上址架網竊鴿之事實，已分據被告甲○○在警訊中供承：
    「我於八十九年二月十一日上午八時許，在歸仁鄉沙崙農場大苓段，與乙○○及
    綽號灣仔、阿西等四人偷網賽鴿，是我們四人共同提議偷網賽鴿，由我駕廂型車
    載四人到現場，先共同架設鳥網，然後由我及乙○○二人在鳥網附近埋伏，發現
    賽鴿飛來，即施放沖天炮，或丟擲彩帶，驚嚇鴿子使之低飛中網，再由綽號灣仔
    、阿西二人前往捕捉，灣仔、阿西二人均約三十多歲，已逃走，警方當場查獲之
    鳥網三件是我所有，我們四人架設偷網賽鴿，我們共偷網到賽鴿約三十隻，以每
    隻八百元至一千元售予一位阿水的人」（見警卷第三、四頁），及被告乙○○在
    警訊中供承：「我於八十九年二月十一日上午八時許，在歸仁鄉沙崙農場大苓段
    ，私設鴿網偷抓賽鴿，我們每天均搭甲○○所有之廂型車至沙崙農場，升起鴿網
    等鴿子飛入網內，再把牠抓來賣，灣仔、阿西二人在現場跑掉了，二個星期已捕
    獲二、三十隻，警方查獲的鳥網三張是我們所有」（見警卷第六、七頁）各等語
    甚詳在卷，互核被告二人所供作案情節相符，且各該警訊筆錄於製作完成後有經
    被告二人看過，警方亦無對被告二人刑求逼供等情，亦據證人即製作筆錄之員警
    張學仁、王敦平二人，在原審結證明確在卷（見原審卷第六十四頁），即被告二
    人在原審及本院審理中亦稱未遭警刑求屬實，堪信該二警訊筆錄核屬實情，此外
    並有經警當場查獲之鴿網三件扣案為憑。被告二人嗣翻異前供，在偵查中改稱：
    僅於查獲當日竊鴿一次，且尚未竊得即經查獲云云，已屬避重就輕；繼在原審及
    本院審理中復改稱：至現場係欲抓老鼠，並非竊鴿，警訊中自白竊盜係因遭民眾
    毆打所致云云，更屬無稽，益見其等詞窮理屈之一斑，否則其等親自體驗之事實
    ，豈有先後不一之供述，且縱遭民眾毆打，亦與其等之自白犯罪無關，足認其等
    所辯前情，要屬畏罪卸責之飾詞，無足取信。本件事證已臻明確，被告二人之犯
    行洵堪認定，均應依法予以論科。
二、核被告甲○○、乙○○二人所為，均係犯刑法第三百二十一條第一項第四款之結
    夥三人以上竊盜罪，及同條款第二項之結夥三人以上竊盜未遂罪。其二人與綽號
    「灣仔」、「阿西」之不詳姓名成年男子間，就本件竊盜犯罪之實施，彼此間互
    有犯意聯絡及行為分擔，均應論以共同正犯。又被告乙○○既稱每天均搭被告甲
    ○○廂型車至沙崙農場，升起鴿網竊鴿，足見其等先後有多次竊盜犯行，且時間
    緊接，又觸犯犯罪基本構成要件相同之罪名，顯係基於概括犯意反覆為之，應各
    依連續犯規定，以結夥三人以上竊盜既遂罪一罪論，並均依法加重其刑。原審本
    於同上之見解，適用刑法第二十八條、第五十六條、第三百二十一條第一項第四
    款、第三十八條第一項第二款，並審酌被告二人之素行、犯罪之動機、目的、方
    法、所生危害、及其二人犯後態度等一切情狀，對其二人各量處有期徒刑一年，
    以資懲儆。復就扣案之鳥網三張，認係被告甲○○所有供犯罪所用之物，亦併予
    宣告沒收。經核認事用法並無不合，量刑亦稱妥適。被告二人上訴意旨，均否認
    犯罪，分別指摘原判決不當，均為無理由，均應依法予以駁回。
三、據上論斷，應依刑事訴訟法第三百六十八條，判決如主文。
本案經檢察官蘇南桓到庭執行職務。
中      華      民      國  九十      年      九      月     十一     日
                                  臺灣高等法院臺南分院刑事第二庭
                                      審判長法官  游明仁
                                            法官  蘇重信
                                            法官  林永茂
右正本證明與原本無異。
不得上訴。
                                      法院書記官  劉岳文
中    華    民    國      九十      年      九     月     十一      日
刑法第三百二十一條第一項第四款：
犯竊盜罪而有左列情形之一者，處六月以上、五年以下有期徒刑：
四、結夥三人以上而犯之者。


司法院資訊處製作；財團法人民間司法改革基金會備份。
